# 新收入准则的合同合并

提问人：gulgdx 时间：2022-04-22 09:20:46
陈老师您好，新收入准则中关于合同合并规定：“企业与同一客同一客 户 （（或或 该 客客 户 的的关关 联 方方））同时订立或在相近时间内先后订立的两份或多份合同，在满足下列条件之一时，应当合并为一份合同进行会计处理。现在如果是企业与不两个客户（这两个客户之间不存在关联方关系）为因业务需要，对同一项目分别与两个客户各签订了一份不同内容的合同，但实际上也满足收入准则指南中所列示的三个条件之一的，是否也需要合并。也就是说”同一客户（或该客户的关联方）“不应作为合同是否可合并的前提，如果是这样，为什么指南要说这个前提。但如果合并，实际操作中财务上又并不好处理。谢谢了

回答人：chenyiwei
我理解这里的“关联方”的含义不同于《企业会计准则第 36 号——关联方披露》中的关联方。此处的关联方应理解为在该业务中与客户存在商业上的联系，因而应被作为一个整体“客户”看待的主体。